【裁判字號】    90,易,3198
【裁判日期】    901212
【裁判案由】    竊盜
【裁判全文】
臺灣臺中地方法院刑事判決                          九十年度易字第三一九八號
    公  訴  人  台灣台中地方法院檢察署檢察官
    被      告  丁○○
右列被告因竊盜案件，經檢察官提起公訴（九十年度偵緝字第四八九號、偵字第一六
三五六號），本院判決如左：
    主  文
丁○○連續竊盜，處有期徒刑陸月，如易科罰金，以佰元折算壹日。
    事  實
一、丁○○意圖為自己不法之所有，並基於概括犯意，(1)先於民國九十年三月三十一
    日晚間八時許，在台中縣大里市○○○路高架橋下，趁駕駛車牌號碼ＭＶ－一一
    七０號自小客車之乙○  發生車禍將車輛停放在路邊之機會，下手竊取置於該自
    小客車內之乙○  駕駛執照及其妻蘇月琴行車執照，嗣於九十年五月三日晚間八
    時二十分許，經警於桃園縣大園鄉○○○路○段路旁查獲，於丁○○所攜手提包
    內扣得乙○  駕駛執照及其妻蘇月琴行車執照。(2)復於九十年八月十四日凌晨零
    時許，在台北市○○○路○段一００號前，竊取丙○○所有置於車牌號碼ＨＷ－
    一二七八號自小客車內之ＮＯＫＩＡ牌行動電話一具，得手後留供己用。(3)又於
    九十年八月十五日凌晨四時十分許，在台北縣板橋市○○街一八二號之一停車場
    內，意圖竊取甲○○所有而交由戊○○駕駛停放在該處車牌號碼ＦＷ－二二０一
    號自小客車之車內物品，而於著手搜尋財物時為巡邏員警當場查獲而未遂，並在
    丁○○身上扣得丙○○所有前揭行動電話一具。
二、案經桃園縣警察局大園分局報請台灣桃園地方法院檢察署、台北縣警察局海山分
    局報請台灣板橋地方法院檢察署呈請台灣高等法院檢察署令轉臺灣臺中地方法院
    檢察署檢察官偵查起訴。
    理  由
一、訊據被告丁○○矢口否認有何竊盜之犯行，辯稱：伊未去過中投公路及台北市○○○路，不可能竊取乙○  、蘇月琴、丙○○之物，九十年八月十五日為警查獲
    時亦未在戊○○停放之車牌號碼ＦＷ－二二０一號自小客車上云云。經查，被告
    確有竊取乙○  駕駛執照、蘇月琴行車執照等情，業據被告於警訊時自白不諱，
    雖其自白之犯罪時間有所出入，然其自白之竊取地點及乙○  車輛當時損壞故未
    使用工具而下手行竊等情節，核與被害人乙○  指述相符，此外復有贓物領據一
    紙附卷可佐，足見被告此部分警訊中之自白與事實相符，堪予採信。次查，被告
    確有竊取丙○○所有行動電話及意圖竊取戊○○駕駛之前揭車輛內物品犯行，亦
    據被告於台灣板橋地方法院檢察署及臺灣臺中地方法院檢察署偵查中供承無訛，
    核與被害人丙○○、戊○○、甲○○指訴情節相符，並有贓物認領保管單三紙附
    卷可稽，足見被告此部分警訊偵查中之自白亦與事實相符，堪以採信。被告於嗣
    後翻異前供，無非事後卸責之辭，委無足採；其於本院審理時要求採集贓物指紋
    再為調查，洵無必要。另被告雖辯稱曾因精神疾病前往醫院就診，然經函詢國軍
    台中總醫院、台中榮總，國軍台中總醫院於九十年九月七日，以（九０）民診查
    字第三六二０號函回覆稱被告並未在該院就診，台中榮總則表示被告雖曾於七十
    六年間至該院精神內科「初診」，然因逾十年之病歷保存期限無法提相關資料，
    然觀之被告至台中榮總精神科就診僅係「初診」未再有進一步之治療，及被告於
    偵查及本院審理時尚能正常回答問題，並要求本院採集指紋再為調查，顯見被告
    精神狀況尚屬正常。本件事證明確，被告犯行堪以認定。
二、核被告竊取竊取乙○  駕駛執照、蘇月琴行車執照及丙○○之行動電話所為，係
    犯刑法第三百二十條第一項竊盜既遂罪。其意圖竊取戊○○停放在該處車牌號碼
    ＦＷ－二二０一號自小客車之車內物品，著手尋找財物時為巡邏員警當場查獲而
    未遂，係犯同條第一項、第三項竊盜未遂罪。其同時竊取乙○  駕駛執照及蘇月
    琴行車執照，係以一行為侵害二個財產法益，為想像競合犯，依刑法第五十五條
    規定，應從一個竊盜罪處斷。其先後二次竊盜既遂犯行及一次竊盜未遂犯行，時
    間緊接，所犯係基本構成要件相同之罪名，顯係基於概括犯意為之，應依連續犯
    論處，並加重其刑。爰審酌被告犯罪目的、手段、犯罪所得，犯後初能坦承部分
    犯行，惟嗣後翻異前供等一切情狀，量處如主文所示之刑，並諭知易科罰金之折
    算標準。
據上論斷，應依刑事訴訟法第二百九十九條第一項前段，刑法第五十六條、第三百二
十條第一項、第五十五條、第四十一條第一項前段，罰金罰鍰提高標準條例第一條前
段、第二條，判決如主文。
中      華      民      國    九十      年     十二     月     十二     日
                                臺灣臺中地方法院刑事第三庭
                                    法  官 陳宗賢
右正本證明與原本無異。
如不服本判決，應於判決送達後十日內向本院提出上訴狀，上訴於臺灣高等法院臺中
分院( 須附繕本 )。
                                     書記官
中      華      民      國    九十      年     十二     月     十二     日


司法院資訊處製作；財團法人民間司法改革基金會備份。
